【裁判字號】    91,交抗,1049
【裁判日期】    920428
【裁判案由】    違反道路交通管理處罰條例
【裁判全文】
臺灣高等法院交通事件裁定                      九十一年度交抗字第一０四九號
    抗  告  人
    即受處分人  甲○○
右抗告人因違反道路交通管理處罰條例案件，不服台灣台北地方法院中華民國九十一
年十月二十九日裁定（九十一年度交聲字第一０號），提起抗告，本院裁定如左：
    主      文
原裁定撤銷，發回臺灣臺北地方法院。
    理      由
一、本件原審以：本件原處分機關認抗告人即受處分人甲○○於民國（下同）九十年
    十月三十一日十四時許，將其所駕駛車號ＥＢ─八五九七號自用小客車，併排停
    放於台北市○○路○段十八巷內，經台北市政府交通局交通助理員王孝坤到場拍
    照採證，並以抗告人違反道路交通管理處罰條例第五十六條第一項第六款條規定
    製單舉發；抗告人雖於舉發單所載應到案日期提出申訴，經原處分機關請舉發單
    位調查結果，仍認抗告人確有前揭違規行為，原處分機關乃依前開規定於九十年
    十二月十日裁處受處分人罰鍰一千二百元，原審認為抗告人確有併排停車之違規
    行為，原處分機關依道路交通管理處罰條例第五十六條第一項第六款、違反道路
    交通管理事件統一裁罰基準表所定，裁處受處分人罰鍰一千二百元，核無違誤，
    而以抗告人之聲明異議為無理由，予以駁回，固非無見。
二、惟查：
（一）經本院詳閱原裁定所依據之卷附相片，該抗告人所駕駛之車號「ＥＢ─八五九
      七號」自用小客車固有「併排」之事實，惟抗告人迭以：伊係駕駛車號ＥＢ─
      八五九七號自用小客車行經上開違規地點時，車子突然熄火，伊即下車至附近
      找人幫忙，但找不到幫手，伊即獨力將車推至路邊，等待二十至三十分鐘，車
      子冷卻可以重新發動時，伊就駛離該處，始終未見有交通助理員到場取締，相
      片所拍攝之內容，係伊在推車之情形云云資為抗辯（參見原審卷第八頁、第十
      八頁）；另依據卷附之相片所示抗告人站在該車左側前門邊之情形，其於抗告
      狀所稱：伊係站在駕駛座外，一面推車，一面調整方向盤之方向云云，尚非無
      稽。
（二）復依道路交通管理處罰條例第七條之二第一項第三款規定：「汽車駕駛人之行
      為有左列情形之一，當場不能或不宜攔截製單舉發者，得對汽車所有人逕行舉
      發處罰：『三、違規停車而駕駛人不在場。』」，惟依據卷附相片所示及舉發
      人王孝坤所述，抗告人當時係在現場，則為何王孝坤於舉發時，不將舉發通知
      單當場交由抗告人簽收，而卻違反前開條例之規定，以「逕行舉發」之方式為
      之？
（三）又抗告人辯稱：曾請人幫忙推車而找不到幫手云云，舉發人王孝坤復證稱：「
      受處分人從照片中汽車後方之音響店跑出來」等詞，則抗告人所稱曾請人幫忙
      推車而找不到幫手云云，是否真正，並非不能由抗告人舉證調查，惟原審卻僅
      依據舉發人王孝坤之供證，而未進一步調查抗告人所辯是否真正，遽為抗告人
      不利之認定，不無可議。
三、本件原裁定有上開可議之處，抗告人之抗告意旨亦執此指摘原裁定不當，難認為
    無理由，應由本院將原裁定撤銷，發回原審法院進一步查證，而另為適當之裁判
    。
四、據上論結，應依道路交通案件處理辦法第二十六條、刑事訴訟法第四百十三條，
    裁定如主文。
中      華      民      國    九十二    年      四      月    二十八    日
                              臺灣高等法院交通法庭
                                  審判長法  官  許  增  男
                                        法  官  周  煙  平
                                        法  官  陳  孟  瑩
右正本證明與原本無異。
不得再抗告。
                                        書記官  沈  秀  容
中      華      民      國    九十二    年      四      月     三十     日


司法院資訊處製作；財團法人民間司法改革基金會備份。
